臺灣高等法院高雄分院刑事判決　　　 100年度上易字第1123號
上　訴　人　臺灣高雄地方法院檢察署檢察官
被　　　告　施俊吉
選任辯護人　陳魁元律師
上列上訴人因被告竊盜等案件，不服臺灣高雄地方法院100 年度
易字第670 號中華民國100 年8 月31日第一審判決（起訴案號：
臺灣高雄地方法院檢察署99年度偵字第19096 號），提起上訴，
本院判決如下：
    主  文
上訴駁回。
    事  實
一、施俊吉前因搶奪案件，經臺灣高雄地方法院以89年度訴字第
    2397號、92年度訴字第2264號各判處有期徒刑2 年6 月、1
    年6 月確定，經接續執行，於民國95年9 月6 日縮短刑期假
    釋出監並付保護管束，於95年10月10日保護管束期滿未經撤
    銷視為執行完畢。詎不知悔改，竟分別為下列犯行：
(一)、施俊吉明知引擎號碼00000000000000號賓士廠牌自用小客車
    係來路不明之贓物（該車係陳惠娟所有，於98年7 月28日上
    午4 時許，在高雄市前鎮區○○○路395 號之1 前遭竊，原
    車牌號碼為1122-XK 號，下稱甲車），竟仍基於故買贓物之
    犯意，於98年間7 月28日上午4 時許至98年9 月21日前某日
    ，以新臺幣（下同）30萬元之價格向洪慶峰購入，復為躲避
    追緝，於98年9 月21日購入車牌號碼5552-WZ 號自用小客車
    後，將5552-WZ 號2 面車牌懸掛於甲車以掩飾犯行，嗣於99
    年6 月1 日在其不知情之女友吳怡萩位於高雄市鳳山區○○
    ○路112 號住處執行搜索時查獲上情，並扣得甲車（業已發
    還陳惠娟保管）。
(二)、施俊吉與真實姓名年籍不詳綽號「胖仔」、「俊仔」之成年
    男子，共同基於意圖為自己不法所有之犯意聯絡，結夥三人
    以上，於99年1 月19日晚上11時許，趁四下無人之際，推由
    施俊吉在旁把風，由「胖仔」、「俊仔」共同持「胖仔」所
    有如附表二編號1 所示客觀上足供兇器使用之扳手1 支（未
    扣案），竊取適時停放於高雄市鳳山區○○○路、文教路口
    簡慧玲所有之車牌號碼1107-XE 號車牌2 面得逞。
(三)、施俊吉與真實姓名年籍不詳綽號「胖仔」、「俊仔」之成年
    男子，共同基於意圖為自己不法所有之犯意聯絡，結夥三人
    以上，於99年1 月20日凌晨2 時6 分許（起訴書誤載為4 時
    許，應予更正）之夜間，由「胖仔」、「俊仔」持胖仔所有
    如附表二編號2 所示客觀上足供兇器使用之千斤頂1 組（未
    扣案）破壞李再生、蘇秀豔位於高雄市○○區○○路279 號
    倉庫之鐵捲門，入內後發現無人居住，遂於同日凌晨3 時30
    分許之夜間（起訴書誤載為4 時許，應予更正），接續推由
    施俊吉駕車擋住李再生、蘇秀豔位於上開倉庫對面之高雄市
    ○○區○○路298 號住處鐵捲門以掩人耳目，再接續由「胖
    仔」、「俊仔」持上開千斤頂破壞該住處鐵捲門後，由「俊
    仔」進入該住處內竊取晶片鑰匙2 付，即持該等晶片鑰匙接
    續竊得停放於上開住處內蘇秀豔持有之車牌號碼8578-WK 號
    賓士廠牌S350型號之自用小客車及停放於前揭倉庫內蘇秀豔
    所有之車牌號碼5106-XN 號賓士廠牌C230型號之自用小客車
    各1 輛。
(四)、施俊吉與真實姓名年籍不詳綽號「胖仔」之成年男子，共同
    基於意圖為自己不法所有之犯意聯絡，於99年2 月13日凌晨
    4 時許之夜間，推由「胖仔」先持其所有如附表二編號3 所
    示客觀上可供兇器使用之鐵撬1 支（未扣案）破壞盧西卿、
    廖月枝位於高雄市○○區○○街308 號住處之鐵捲門後，施
    俊吉即隨同「胖仔」一同進入該住處內，共同竊取現金10萬
    餘元得手，並由「胖仔」持置放於該住處客廳內之晶片鑰匙
    ，竊得廖月枝持有車牌號碼8968-UU 號Lexus 廠牌自用小客
    車後離去，二人隨即朋分竊得款項花用。
(五)、施俊吉與真實姓名年籍不詳綽號「胖仔」之成年男子，共同
    基於意圖為自己不法所有、偽造特種文書之犯意聯絡，於99
    年2 月13日凌晨4 時20分許，由施俊吉駕駛甲車搭載「胖仔
    」行經高雄市○○區○○路32號前，見停放於該處李淑貞所
    有車牌號碼3813-TE 號自用小客車無人看管，即推由施俊吉
    在車上把風，由「胖仔」持其所有如附表二編號1 所示客觀
    上可供兇器使用之扳手1 支，竊取車牌號碼3813-TE 號自用
    小客車之前後2 面車牌得手，「胖仔」乃以不詳方式，將該
    2 面車牌之車牌號碼，由3813-TE 號變造為3819-IE 號，足
    生損害於公路監理機關對於公路行車及車籍資料管理之正確
    性。
(六)、施俊吉與真實姓名年籍不詳綽號「胖仔」之成年男子，共同
    基於意圖為自己不法所有之犯意聯絡，於99年2 月21日凌晨
    4 時許之夜間，推由「胖仔」持其所有如附表二編號2 所示
    客觀上可供兇器使用之千斤頂1 組破壞李宗鑫、黃秀翎位於
    高雄市○○區○○街187 號住處之鐵捲門後，施俊吉即隨同
    「胖仔」一同進入該住處內，共同竊取現金2 萬元、內有金
    飾、存摺等物之保險箱1 只得手。
二、嗣經簡慧玲、李再生、蘇秀豔、盧西卿、廖月枝、李淑貞、
    李宗鑫、黃秀翎等人報警處理，經警綜合現場相關跡證研判
    ，上開事實欄(二)至(六)所示之犯罪手法相同，應係同一集團人
    員所為，再經警調閱施俊吉所使用門號0000000000號行動電
    話之雙向通聯記錄，發現施俊吉確有於上開事實欄(三)所示時
    間出現於案發地點附近，並採集車牌號碼3813-TE 號車牌上
    之所留存之指紋送鑑，確認送鑑掌紋核與施俊吉之左手掌紋
    相符，始循線查獲上情。
三、案經高雄市政府警察局三民第二分局移送臺灣高雄地方法院
    檢察署檢察官偵查起訴。
    理  由
一、證據能力部分：
    按被告以外之人於審判外之陳述，雖不符刑事訴訟法第159
    條之1 至之4 之規定，然經當事人於審判程序同意作為證據
    ，法院審酌該言詞陳述或書面陳述作成時之情況，認為適當
    者，亦得為證據，同法第159 條之5 第1 項定有明文。本判
    決下列所引用之證據，屬被告以外之人在審判外陳述之傳聞
    證據部分，除依刑事訴訟法第159 條之1 至第159 條之4 規
    定得為證據者外，其餘業經被告、辯護人及檢察官於本院審
    理中，就卷內各項證據（含傳聞證據、非傳聞證據及符合法
    定傳聞法則例外之證據），均明示同意有證據能力（見本院
    卷第52-66 頁），基於尊重當事人對於傳聞證據之處分權，
    及證據資料愈豐富愈有助於真實發現之理念，本院審酌該等
    證據作成時情況，並無違法取證之瑕疵，且無顯不可信之情
    形，以之作為證據應屬適當，自均有證據能力，而得採為認
    定被告犯罪事實之證據。
二、認定犯罪事實所憑之證據及理由：
(一)、被告施俊吉所犯如事實欄(一)所示故買贓物犯行：
    訊據被告坦承曾於98年間7 月28日上午4 時許至98年9 月21
    日前某日，以30萬元向洪慶峰購入甲車，嗣於98年9 月21日
    購入車牌號碼5552-WZ 號自用小客車後，將該車牌號碼5552
    -WZ 號2 面車牌懸掛於甲車，其於購買甲車時知悉係贓車之
    事實。又甲車係被害人陳惠娟所有，於98年7 月28日凌晨4
    時許，在高雄市前鎮區○○○路395 號之1 前遭竊之贓物，
    嗣於98年間7 月28日上午4 時許至98年9 月21日前某日，由
    被告以30萬元價格向洪慶峰購入，並於98年9 月21日購入車
    牌號碼5552-WZ 號自用小客車後，將5552-WZ 號2 面車牌懸
    掛於甲車等情，業經證人陳惠娟於警詢、原審審理中及證人
    吳怡萩於警詢、檢察官偵查中證述明確，並有扣押筆錄、扣
    押物品目錄表、贓物認領保管單、甲車失竊報案記錄、汽車
    及車牌號碼5552-WZ 號自用小客車之車籍資料及照片等證據
    資料在卷可憑（見警一卷第70至74、121 至122 、157 、15
    9 、173 、176 頁），且為被告所不爭執；再參以甲車係96
    年6 月出廠，於98年7 月28日失竊時僅係2 年左右之新車，
    且保險公司於失竊時所理賠之保險金共約143 萬1000元等節
    ，業經證人賴興德即甲車投保之保險公司業務員於警詢證述
    屬實，復有甲車之車籍資料、明台產物保險股份有限公司理
    算報告單－肇事處理報告、汽車險已決理賠報表、現金支出
    傳票、失竊車輛委付書、失竊車輛尋回通知切結書等件為憑
    （見警一卷第169 至172 、176 頁），顯見甲車於98年7 至
    9 月間客觀上之價值至少應約有143 萬元左右，且賓士車本
    屬價值不斐之物，此亦為眾所周知之事，惟被告自陳當時僅
    以30萬元向證人洪慶峰購入該車，其購入價格實顯低於該車
    市價，又被告復供承購買時甲車已未懸掛車牌，衡以常情，
    其對於甲車應係來路不明之贓物乙情，自難諉為不知，是被
    告明知甲車係贓物而仍故為購買，其故買贓物犯行自應堪認
    定。
(二)、被告施俊吉所犯如事實欄(二)至(六)所示加重竊盜、變造特種文
    書等犯行：
    此部分事實，業經被告於原審及本院審理中均坦承不諱，核
    與證人即被害人簡慧玲、李再生、廖月枝、李淑貞、李宗鑫
    、黃秀翎所指證情節大致相符，復有贓物認領保管單、尋獲
    電腦輸入單、高雄市政府警察局99年3 月8 日高市警鑑字第
    0990013222號暨「尋獲3813-TE 自小客車案」現場勘驗報告
    、99年3 月16日高市警鑑字第0990014724號函暨「李宗鑫住
    宅遭竊盜案」現場勘驗報告、內政部警政署刑事警察局99年
    3 月8 日刑紋字第0990029937號鑑定書、被害人李宗鑫前開
    住處之監視器調閱情形一覽表、該住處監視器錄影畫面翻拍
    照片、被害人李再生上揭住處及倉庫之監視器錄影畫面翻拍
    照片、被害人盧西卿上開住處監視器錄影畫面翻拍照片、報
    案記錄、車籍資料、施俊吉使用之門號0000000000號行動電
    話雙向通聯紀錄及偵查報告等證據資料在卷可稽（見警一卷
    第216 至218 、224 至263 、276 至302 、306 至309 、31
    2 至320 頁、警三卷第4 至8 、195 至202 頁、偵卷第56至
    57頁），足認被告上開任意性自白核與事實相符，堪可採信
    。
(三)、綜上所述，本案事證明確，被告前揭竊盜等犯行，均事證明
    確，應依法論科。
三、論罪科刑：
(一)、本件被告施俊吉行為後，刑法第321 條第1 項業於100 年1
    月26日修正公布，並於同年月28日生效施行。按行為後法律
    有變更者，適用行為時之法律，但行為後之法律有利於行為
    人者，適用最有利於行為人之法律，刑法第2 條第1 項定有
    明文。查修正前刑法第321 條第1 項規定：「犯竊盜罪而有
    左列情形之一者，處6 月以上、5 年以下有期徒刑：一、於
    夜間侵入住宅或有人居住之建築物、船艦或隱匿其內而犯之
    者。二、毀越門扇、牆垣或其他安全設備而犯之者。三、攜
    帶兇器而犯之者。四、結夥三人以上而犯之者。五、乘火災
    、水災或其他災害之際而犯之者。六、在車站或埠頭而犯之
    者」；修正後刑法第321 條第1 項則規定：「犯竊盜罪而有
    下列情形之一者，處6 月以上、5 年以下有期徒刑，得併科
    新臺幣10萬元以下罰金：一、侵入住宅或有人居住之建築物
    、船艦或隱匿其內而犯之者。二、毀越門扇、牆垣或其他安
    全設備而犯之者。三、攜帶兇器而犯之者。四、結夥三人以
    上而犯之者。五、乘火災、水災或其他災害之際而犯之者。
    六、在車站、埠頭、航空站或其他供水、陸、空公眾運輸之
    舟、車、航空機內而犯之者」，經比較新舊法之規定，新法
    法定刑除增加「得併科10萬元以下罰金」之罰金刑外，並刪
    除原第1 款「於夜間」之要件，且就第6款 增加「航空站、
    其他供水、陸、空公眾運輸之舟、車、航空機內」之要件，
    核均屬加重刑罰或擴大加重竊盜構成要件之涵攝範圍，是修
    正後刑法第321 條第1 項之規定並未較有利於行為人，自應
    適用修正前刑法第321 條第1 項之規定。
(二)、按修正前刑法第321 條第1 項第3 款規定所謂兇器，其種類
    並無限制，凡客觀上足對人之生命、身體、安全構成威脅，
    具有危險性之兇器均屬之，且祇須行竊或強盜時攜帶此種具
    有危險性之兇器為已足，並不以攜帶之初有行兇之意圖為必
    要，最高法院著有79年台上字第5253號判例可資參照。本件
    「胖仔」持以與被告共同違犯事實欄(二)、(五)所示犯行如附表
    二編號1 所示之扳手1 支、與被告共同違犯事實欄(三)、(六)所
    示犯行如附表二編號2 所示之千斤頂1 組、與被告共同違犯
    事實欄(四)所示犯行如附表二編號3 所示之鐵撬1 支，均屬金
    屬材質、質地堅硬之物，業為被告供明在卷（見原審卷二第
    98頁），若持上開等物任意揮砍，客觀上對人之生命、身體
    、安全自已構成威脅，顯屬具有危險性之兇器無訛。次按刑
    法第321 條第1 項第2 款規定將「門扇」、「牆垣」、「其
    他安全設備」並列，則所謂「門扇」專指門戶而言，應屬狹
    義之指分隔住宅或建築物內外之間之出入口大門而言；而所
    謂「其他安全設備」，指門扇牆垣以外，依通常觀念足認防
    盜之一切設備而言，如電網、門鎖、以及窗戶等是；至於已
    經入大門室內之住宅或建築物內部諸門，不論門房間門、廚
    房門、通往陽台之落地鋁製玻璃門，則應認係「其他安全設
    備」（司法院（73）廳刑一字第603 號函示參照）。查本案
    被告與真實姓名年籍不詳之「胖仔」、「俊仔」分別於如事
    實欄(三)至(四)、(六)所示時地所破壞之鐵捲門，既為被害人等住
    處分隔出入所用之物，核屬該款所指之門扇無疑。再按刑法
    第321 條第1 項第2 款毀越門扇之「越」字，係指越入者而
    言，如係走入不得謂之「越」，最高法院24年度總會著有決
    議，是被告與真實姓名年籍不詳之「胖仔」、「俊仔」分別
    如事實欄(三)至(四)、(六)所示時地破壞鐵捲門後進入屋內竊取財
    物之行為，均應該當於修正前刑法第321 條第1 項第2 款之
    毀壞門扇竊盜罪。
(三)、核被告如事實欄(一)所為係犯刑法第349 條第2 項之故買贓物
    罪；事實欄(二)所為係犯修正前刑法第321 條第1 項第3 、4
    款之結夥三人以上攜帶兇器竊盜罪；事實欄(三)所為係犯修正
    前刑法第321 條第1 項第1 、2 、3 、4 款之結夥攜帶兇器
    毀壞門扇夜間侵入住宅竊盜罪；事實欄(四)、(六)所為均係犯修
    正前刑法第321 條第1 項第1 、2 、3 款之攜帶兇器毀壞門
    扇夜間侵入住宅竊盜罪；事實欄(五)所為，則係犯刑法第212
    條變造特種文書罪及修正前刑法第321 條第1 項第3 款之攜
    帶兇器竊盜罪。被告與真實姓名年籍不詳之成年男子「胖仔
    」、「俊仔」於如事實欄(三)所示時間，先後以客觀上足供兇
    器使用之千斤頂1 組破壞被害人李再生、蘇秀豔位於高雄市
    ○○區○○路279 號倉庫及凱歌路298 號住處鐵捲門，由「
    俊仔」進入上開住處內竊取晶片鑰匙2 付後，即使用該等晶
    片鑰匙竊得停放於該住處內之車牌號碼8578-WK 號自用小客
    車及停放於前揭倉庫內之車牌號碼5106-NX 號自用小客車各
    1 輛，係於密接之時間對該等被害人之同一財產監督權實施
    侵害之數舉動，且各舉動間之獨立性極為薄弱，依一般社會
    健全觀念，難以強行分開，應論以接續犯而僅以一罪論，檢
    察官認被告等就凱歌路279 號倉庫及凱歌路298 號先後所為
    上開犯行，應論以數罪而予併合處罰，容有未洽。被告與「
    胖仔」、「俊仔」就如事實欄(二)、(三)所示犯行；被告與「胖
    仔」就如事實欄(四)至(六)所示犯行，各有犯意聯絡及行為分擔
    ，均應論以共同正犯。被告所犯上開各罪，犯意各別、行為
    互殊，應分論併罰。再被告前因搶奪案件，經原審法院以89
    年度訴字第2397號、92年度訴字第2264號判處有期徒刑2 年
    6 月、1 年6 月確定，二罪接續執行，於95年9 月6 日縮短
    刑期假釋出監並付保護管束，於95年10月10日保護管束期滿
    未經撤銷視為執行完畢等情，有臺灣高等法院被告前案紀錄
    表在卷可查，其前受徒刑之執行完畢，5 年以內故意再犯本
    件有期徒刑以上之數罪，均為累犯，應各依刑法第47條第1
    項規定加重其刑。
四、原審認被告罪證明確，因而適用刑法第2 條第1 項前段、第
    28條、第212 條、第349 條第2 項、第47條第1 項、第51條
    第5 款、第9 款、第38條第1 項第2 款，修正前刑法第321
    條第1 項第1 款、第2 款、第3 款、第4 款及刑法施行法第
    1 條之1 規定，並審酌被告明知其向洪慶峰所購買之車輛係
    來路不明之贓物，竟為圖小利而仍故買之，助長他人行竊風
    氣，並使被害人陷於無法追償之危險，且正值青壯之年，本
    應戮力工作賺取財物，竟不思以正當手段獲取報酬，反圖不
    勞而獲，屢次於深夜時分與「胖仔」、「俊仔」以攜帶兇器
    、破壞安全設備、侵入住宅等方式竊取被害人之財物，事後
    並將車牌號碼予以變造，不惟侵害被害人之財產法益，更嚴
    重影響社會治安、公路監理機關對於公路行車及車籍資料管
    理之正確性，且迄未賠償被害人等所受損失，並參酌犯後坦
    承如事實欄(二)至(六)所示各該犯行，且甲車、車牌號碼3813-T
    E 號車牌2 面及9868-UU 號自用小客車已分別發還被害人陳
    惠娟、李淑貞及廖月枝保管，該等被害人所受之財產損失已
    獲相當程度之減輕，暨考量被告所竊得之車輛數量為3 輛，
    均屬價值不斐之進口名車，另尚得手現金達10餘萬元及內有
    金飾、存摺等物保險箱之情事，以及被告之智識程度僅國中
    畢業，家境小康，現無工作及其犯罪動機、手段及其他一切
    情狀，分別量處如附表一所示之刑，並定應執行有期徒刑4
    年。並敘明：如附表二編號1 所示扳手1 支係供被告持以犯
    事實欄(二)、(五)犯行之物、附表二編號2 所示千斤頂1 組係供
    被告持以犯事實欄(三)、(六)所示之物、附表二編號3 所示鐵撬
    1 支則係供被告持以犯事實欄(四)犯行之物，均為「胖仔」所
    有，業經被告供承在卷（見原審卷二第98頁），雖均未扣案
    ，惟尚無證據證明業已滅失，本於共犯連帶責任原則，爰依
    刑法第38條第1 項第2 款之規定，分別於各該犯行主文項下
    宣告沒收之。另就檢察官請求對被告併予宣告強制工作部分
    ，另敘明：按「18歲以上之竊盜犯、贓物犯，有犯罪之習慣
    者，得於刑之執行前，令入勞動場所強制工作。」竊盜犯贓
    物犯保安處分條例第3 條第1 項定有明文。而保安處分係針
    對受處分人將來之危險性所為之處置，以達教化、治療之目
    的，為刑罰之補充制度。我國現行刑法採刑罰與保安處分雙
    軌制，係在維持行為責任之刑罰原則下，為協助行為人再社
    會化之功能，以及改善行為人潛在之危險性格，期能達成根
    治犯罪原因、預防犯罪之特別目的。是保安處分中之強制工
    作，旨在對嚴重職業性犯罪及欠缺正確工作觀念或無正常工
    作因而犯罪者，強制其從事勞動，學習一技之長及正確之謀
    生觀念，使其日後重返社會，能適應社會生活。竊盜犯贓物
    犯保安處分條例第3 條第1 項規定，即係本於保安處分應受
    比例原則之規範，使保安處分之宣告，與行為人所為行為之
    嚴重性、行為人所表現之危險性及對於行為人未來行為之期
    待性相當之意旨而制定，而由法院視行為人之危險性格，決
    定應否令入勞動處所強制工作，以達預防之目的（最高法院
    91年度臺上字第4625號判決意旨參照）。檢察官雖請求對被
    告併予宣告強制工作，惟卷內除被告之前案紀錄外，尚查無
    其他積極證據佐證被告違犯本案數次竊盜犯行之犯罪原因，
    而觀以被告既自陳：本案所犯各次加重竊盜罪行，係因家中
    發生母親生病之重大變故所致，亦難遽認被告係有犯罪習慣
    或因遊蕩或懶惰成習而犯罪，且檢察官亦未說明單純施以刑
    罰難收矯正之效之具體理由，認檢察官此部分請求尚難准許
    。其認事用法，核無不合，量刑亦屬允當。
五、檢察官上訴意旨略以：「被告前已因多次搶奪、竊盜等犯行
    ，經原審法院以87年度少連上訴字第44號、89年度訴字第23
    97號、92年度訴字第2264號、99年度審易字第3009號等判決
    在案，於95年9 月6 日縮短刑期假釋出監並付保護管束，同
    年10月10日保護管束期滿未經撤銷視為執行完畢，旋又遭查
    獲於98年12月10日（原審諭知「免訴」部分）至99年2 月13
    日間為本件竊盜犯行，其犯案頻率甚高，顯見其具犯罪習慣
    並游蕩、懶惰成習，有再犯之虞，有依刑法第90條或竊盜犯
    贓物犯保安處分條例第3 條第1 項之規定，諭知於刑之執行
    前令入勞動場所強制工作，以資矯治之必要，俾使被告求得
    一技之長，冀能養成正確勤勞之態度，降低對社會大眾之危
    害」。惟查：我國現行刑法採刑罰與保安處分雙軌制，係在
    維持行為責任之刑罰原則下，為協助行為人再社會化之功能
    ，以及改善行為人潛在之危險性格，期能達成根治犯罪原因
    、預防犯罪之特別目的。然因保安處分之措施亦含社會隔離
    、拘束身體自由之性質，其限制人民之權利，實與刑罰同，
    本諸法治國家保障人權之原理及刑法之保護作用，保安處分
    之宣告，亦須本諸比例原則，使與行為人所為行為之嚴重性
    、行為人所表現之危險性，及對於行為人未來行為之期待性
    相當。而保安處分中之強制工作，旨在對於嚴重職業性犯罪
    及欠缺正確工作觀念或無正當工作因而犯罪者，強制其從事
    勞動，學習一技之長及正確之謀生觀念，使其日後重返社會
    ，能適應社會生活，期以達成刑法教化、矯治之目的（司法
    院大法官會議釋字第471 號解釋暨理由書、釋字第528 號解
    釋及最高法院91年度臺上字第4625號判決意旨參照）。揆諸
    上揭解釋及判決意旨，因保安處分實質上亦具有刑罰之性質
    ，故其宣告應符合比例原則，且法院應審酌行為人所為行為
    之嚴重性、行為人所表現之危險性及對於行為人未來行為之
    期待性，決定應否令入勞動處所強制工作。茲被告所為前揭
    各次竊盜犯行，係以結夥三人以上或攜帶兇器之方式，竊取
    自自小客車、車牌、現金等物，且被告於95年9 月6 日假釋
    出監，於同年10月10日保護管束期滿，於相隔約3 年多後再
    為本件各次竊盜犯行，從其犯罪時間、次數觀之，尚與一般
    慣竊之懶惰成習，長期間且有計劃一再多次數而以犯罪成為
    日常習慣之情形有所不同；佐以被告於97年3 月至98年6 月
    間曾在亦廷企業社當契約工等情，此有亦廷企業社出具之工
    作證明文件可憑（見本院卷第74頁），衡情應屬一時貪念所
    為之犯罪行為，尚非可認係有犯罪習慣之人。再參諸原審業
    已審酌被告之前科素行、犯罪方式、次數、被害人所受損害
    等情形，判處被告如附表所示之刑，並定應執行有期徒刑4
    年，足以體現司法正義，並契合社會感情，諭知被告強制工
    作既非矯正其竊盜犯行之唯一方法，並考量藉強制工作手段
    以矯正被告犯罪習性應合乎一定之比例，並求得法益間之均
    衡等情綜合以觀，本院亦認檢察官上訴求處對於被告宣告強
    制工作部分，尚嫌過當，其上訴難認為有理由，應予駁回。
六、被告其他被訴與真實姓名年籍不詳、綽號「俊仔」之成年男
    子，於98年12月10日凌晨4 、5 時許，竊取方國龍之財物（
    含現金、鞋子及自小客車等）部分，業經原審諭知「免訴」
    確定，爰不另論列，一併敘明。
據上論結，應依刑事訴訟法第368 條，判決如主文。
本案經檢察官吳茂松到庭執行職務。
中    華    民    國  100     年    12    月    27    日
                  刑事第四庭    審判長法  官  蕭權閔
                                      法  官  王憲義
                                      法  官  唐照明
以上正本證明與原本無異。
不得上訴。
中    華    民    國   100    年    12    月    27    日
                                      書記官  黃琳群
附錄本判決論罪科刑法條：
中華民國刑法第212 條
偽造、變造護照、旅券、免許證、特許證及關於品行、能力服務
或其他相類之證書、介紹書，足以生損害於公眾或他人者，處1
年以下有期徒刑、拘役或3 百元以下罰金。
中華民國刑法第349 條
收受贓物者，處3 年以下有期徒刑、拘役或5 百元以下罰金。
搬運、寄藏、故買贓物或為牙保者，處5 年以下有期徒刑、拘役
或科或併科1 千元以下罰金。
因贓物變得之財物，以贓物論。
修正前中華民國刑法第321 條
犯竊盜罪而有左列情形之一者，處6 月以上、5 年以下有期徒刑
：
一、於夜間侵入住宅或有人居住之建築物、船艦或隱匿其內而犯
    之者。
二、毀越門扇、牆垣或其他安全設備而犯之者。
三、攜帶兇器而犯之者。
四、結夥三人以上而犯之者。
五、乘火災、水災或其他災害之際而犯之者。
六、在車站或埠頭而犯之者。
前項之未遂犯罰之。
┌────────────────────────────────┐
│附表一                                                          │
├───────┬────────────────────────┤
│犯罪事實      │              主           文（包含主刑及從刑） │
├───────┼────────────────────────┤
│事實欄(一)      │施俊吉犯故買贓物罪，累犯，處有期徒刑伍月。      │
│（即起訴書犯罪│                                                │
│事實三）      │                                                │
├───────┼────────────────────────┤
│事實欄(二)      │施俊吉犯結夥三人以上攜帶兇器竊盜罪，累犯，處有期│
│（即起訴書附表│徒刑柒月；未扣案附表二編號1所示扳手壹支沒收。   │
│編號5）       │                                                │
├───────┼────────────────────────┤
│事實欄(三)      │施俊吉犯結夥三人以上攜帶兇器毀壞門扇夜間侵入住宅│
│（即起訴書附表│竊盜罪，累犯，處有期徒刑壹年陸月；未扣案附表二編│
│編號6、7）    │號2 所示千斤頂壹組沒收。                        │
├───────┼────────────────────────┤
│事實欄(四)      │施俊吉共同犯攜帶兇器毀壞門扇夜間侵入住宅竊盜罪，│
│（即起訴書附表│累犯，處有期徒刑壹年；未扣案附表二編號3 所示鐵撬│
│編號3）       │壹支沒收。                                      │
├───────┼────────────────────────┤
│事實欄(五)      │施俊吉共同犯攜帶兇器竊盜罪，累犯，處有期徒刑柒月│
│（即起訴書附表│；未扣案附表編號1 所示扳手壹支沒收。又共同犯變造│
│編號2）       │特種文書罪，累犯，處有期徒刑月。              │
├───────┼────────────────────────┤
│事實欄(六)      │施俊吉共同犯攜帶兇器毀壞門扇夜間侵入住宅竊盜罪，│
│（即起訴書附表│累犯，處有期徒刑拾月；未扣案附表二編號2 所示千斤│
│編號4）       │頂壹組沒收。                                    │
└───────┴────────────────────────┘
┌──────────────┐
│附表二                      │
├──┬─────┬─────┤
│編號│應沒收之物│數量      │
├──┼─────┼─────┤
│1   │扳手      │1支       │
├──┼─────┼─────┤
│2   │千斤頂    │1組       │
├──┼─────┼─────┤
│3   │鐵撬      │1支       │
└──┴─────┴─────┘